# 请问陈版主，净利润及加权平均净资产均为负数，净资产收益率怎么计算？

提问人：yihaoshanghai 时间：2016-05-26 19:28:39
请问陈版主，A公司 2014 年 12 月 31 日净资产为 50 万， 2015 年 12 月增资 450 万， 2015 年度净利润-200万 我计算加权平均净资产=50+（-200/2）=-50 那净利润为负，加权平均净资产也为负，这种情况下，净资产收益率怎么计算？还需要算吗？

回答人：chenyiwei
这种情况下，加权平均净资产收益率的计算规则没有作出特殊规定，因此如果要按照给定的公式计算也是可以的，但这样算出来的比例并无实际意义，故不建议计算和披露。